臺灣桃園地方法院民事判決
110年度訴字第1675號
原      告  超邁工業股份有限公司

法定代理人  陳忠信  
訴訟代理人  楊偉奇律師
被      告  祈中興  
訴訟代理人  高靖棠律師
上列當事人間請求損害賠償事件，本院於民國111 年6 月21日言
詞辯論終結，判決如下： 
    主    文
一、被告應給付原告新臺幣257萬4,083元，及其中新臺幣250萬2
    ,758元自民國110年10月6日起，其中新臺幣7萬1,325元自民
    國111年4月15日起，均至清償日止，按週年利率5％計算之利
    息。
二、原告其餘之訴駁回。
三、訴訟費用由被告負擔5分之4，餘由原告負擔。
四、本判決第一項，於原告以新臺幣85萬8,028元為被告供擔保
    後，得假執行。但被告如以新臺幣257萬4,083元為原告預供
    擔保，得免為假執行。
五、原告其餘假執行之聲請駁回。 　
    事實及理由
一、原告主張：伊所有車牌號碼000-0000號車輛（下稱系爭車輛
    ）前配予伊公司之總經理室顧問即訴外人許敏綉使用，許敏
    綉居住於桃園市○○區○○路000號16樓之上林苑社區，工作返
    家後即將系爭車輛停放於社區地下3樓停車場之車位內，被
    告則為桃園市○○區○○路000號17樓住戶，詎被告不滿許敏綉
    曾向社區反應其製造噪音事宜，於民國110年4月24日持金屬
    棍棒至社區地下3樓停車場砸毀停放於該處之系爭車輛，致
    系爭車輛嚴重毀損而支出維修費新臺幣（下同）220萬2,758
    元（含零件費用174萬2,580元、工資費用46萬178元），另
    受有車輛價值減損80萬元，爰依民法侵權行為之法律關係提
    起本件訴訟，請求被告賠償前開損害共計300萬2,758元等語
    。並聲明：㈠被告應給付原告300萬2,758元，及其中250萬2,
    758元自起訴狀繕本送達翌日起，其中50萬元自民事準備狀
    繕本送達翌日起，均至清償日止，按週年利率5％計算之利息
    。㈡願供擔保請准宣告假執行。
二、被告則以：依照原告所提出之修車估價單，部分工項與伊損
    壞系爭車輛無關，部分項目則無修繕之必要，且就零件部分
    應依法扣除折舊，再者，本院囑託台北市汽車商業同業公會
    就系爭車輛價值減損之鑑定，並未具體說明鑑定方法及依據
    ，而系爭車輛並非因車禍事故損壞，鑑價是否如同一般事故
    車之估價方式，亦有疑義等語，資為抗辯。並聲明：㈠原告
    之訴駁回。㈡如受不利益判決，願供擔保請准宣告免為假執
    行。
三、按故意或過失，不法侵害他人之權利者，負損害賠償責任，
    民法第184 條第1 項前段定有明文。查原告主張其所有之系
    爭車輛於110年4月24日遭被告故意毀損，致系爭車輛受有損
    害等情，業據提出行車執照、估價單、統一發票、車損照片
    等件為證（見本院卷第9-11、19-33頁），另經本院依職權
    調取本件被告毀損行為之警局偵查卷宗可稽（見本院卷第55
    -108頁），且為被告所不爭執，堪信為真，則系爭車輛既因
    被告之行為而受有損害，原告提起本件訴訟請求被告賠償所
    受之損失，應屬有據。本院茲就兩造間關於損害賠償之範圍
    判斷如下：
　㈠關於系爭車輛修繕費部分　
　1.被告雖於本院審理時對於原告所提出系爭車輛維修估價單所
    載部分修繕項目存有異見，然經本院就有疑義部分訊問證人
    即系爭車輛送往原廠維修之車廠人員王俊智證稱略以：系爭
    車輛前保桿、引擎蓋、後箱蓋、左前門、右前葉外觀受損，
    且受損面積很大，故予以更換；左右前大燈破損，故需更換
    ；BMW標誌是搭配引擎蓋一起更換之零件；冷媒貼紙在引擎
    蓋背面，為更換引擎蓋需搭配更換；黑鼻框、左右後門板、
    B柱飾板、儀表飾板、皮椅、室內後視鏡及蓋板（位於駕駛
    座右上方之鏡子）、中央扶手（位於駕駛座右手肘靠放之位
    置）、後音響蓋板（位於車輛後座後方衣帽架上之蓋子）、
    4個門的門板及飾條、C柱內飾板等處，外觀有受損及刮痕，
    故予以更換；電腦復位編成是更換大燈，故電腦需重新設定
    ；內裝養護部分，因車內都是玻璃屑，有養護清潔之必要；
    前門防水橡皮位於左右前門門框上的位置，更換門時會連同
    更換；飾板是位於音響蓋板之左右兩側，為了拆除蓋板，故
    有移除飾板之必要，又因為飾板是卡榫式，移除後就需更換
    新品；CID顯示器為中央顯示螢幕，位於儀表板右方，有刮
    痕故全部更換；駕駛輔助鏡頭之鏡面及玻璃受損，故需更換
    ；前門檔是連結車門及車身之部分，更換門時需要一同更換
    ；鍍膜部分是車主稱車輛受損前曾經鍍膜，故由本廠再次鍍
    膜。本件許多受損項目之面積過大，無法以維修方式回復原
    狀，所以直接更換新品等語（見本院卷第122-125頁），證
    人王俊智並於車損照片中明確標示部分修繕項目之確切位置
    （見本院卷第21-29頁），本院參以系爭車輛車損照片所示
    ，該車輛鈑金外觀嚴重凹陷、玻璃全數碎裂，車內配件多處
    損壞、玻璃碎屑散落各處（見本院卷第19-27頁），系爭車
    輛之車損狀況可謂滿目瘡痍、體無完膚，則原告提出之估價
    單上有繁多維修項目及內容，本屬常情，且證人王俊智於本
    院審理時，已逐項就被告質疑之修繕工項提出說明，並指出
    各該項目之確切車損位置，再佐以原告所提出系爭車輛確曾
    於事發前之109年12月27日有前往超邁工業車身鍍膜之紀錄
    （見本院卷第129頁），就此以觀，原告主張前開估價單上
    載之修繕項目，均有維修之原因及必要一節，應非無稽，而
    為可信。
　2.按負損害賠償責任者，除法律另有規定或契約另有訂定外，
    應回復他方損害發生前之原狀。第1 項情形，債權人得請求
    支付回復原狀所必要之費用，以代回復原狀，民法第213 條
    第1 、3 項定有明文。而關於賠償車輛因毀損所減少價額，
    得以修復費用為估定標準，但以必要者為限（如修理材料以
    新品換舊品，應予折舊），最高法院80年度台上字第2476號
    判決足資參照；至工資部分則無折舊問題。且依行政院所頒
    固定資產耐用年數表及固定資產折舊率表規定，自用小客車
    折舊年限為5 年，依定率遞減折舊率為1000分之369 。經查
    ，觀諸原告所開立系爭車輛修理費用總計為220萬2,758元（
    含零件費用174萬2,580元、工資費用46萬178元），零件部
    分既係以舊換新，即應計算其折舊，而系爭車輛係於109年9
    月出廠（見本院卷第9頁行車執照），至本件事故發生日即1
    10年4月24日止，使用期間為8月，依上開折舊規定，零件折
    舊後應為131萬3,905元（詳如附表所示），另加計工資費用
    46萬178元，則系爭車輛損壞修復必要費用應以177萬4,083
    元為限。
　㈡關於系爭車輛價值減損部分　
　1.按損害賠償之目的在於填補所生之損害，其應回復者，並非
    原有狀態，而係損害事故發生前之應有狀態，自應將事故發
    生後之變動狀況悉數考慮在內。故於物被毀損時，被害人除
    得請求修補或賠償修復費用，以填補技術性貶值之損失而回
    復物之物理性原狀外，就其物因毀損所減少之交易價值，亦
    得請求賠償，以填補交易性貶值之損失而回復物之價值性原
    狀（最高法院101年度台上字第88號判決意旨參照）。
　2.查原告主張系爭車輛因此事件受有價值減損之損害，經本院
    委請兩造所同意之台北市汽車商業同業公會為鑑定，經該會
    於111年3月10日以北市汽車商鑑字第024號函覆略以：系爭
    車輛於110年4月間正常行情為320萬元，經本件毀損事故後
    ，折價約80萬元等語（見本院卷第133頁），併參諸鑑定主
    任委員劉文華證稱：我擔任車價鑑定委員20幾年，所為之車
    輛市價鑑定，係參考權威車訊上之新車定價385萬元，又系
    爭車輛剛領牌且只跑一千多公里，折扣會在八折上下，本件
    打八三折，故事故前車價估定為320萬元，另系爭車輛受損
    項目包含鈑金更換及維修，這會影響車價，本公會估定價值
    減損標準，是參考一張車損位置與價值減損對照表，系爭車
    輛除鈑金外，葉子板、保桿、四個門都有更換，綜合評價的
    結果，系爭車輛折價標準為25％，是價值減損數額評估為80
    萬元等語（見本院卷第155-157頁），另有證人劉文華提出
    車損位置與價值減損對照表可參（見本院卷第161頁），本
    院審酌台北市汽車商業同業公會為車輛交易行情之專業單位
    ，且為兩造同意之鑑定機關，而證人劉文華亦有長達20餘年
    鑑定資歷，且該公會所為之鑑定方法，並非全然主觀判斷，
    而有參考書面文獻及車損位置與價值減損對照表，應有所本
    ，是其所為之鑑價結果，應屬可信，是系爭車輛因被告毀損
    行為所致價值減損金額，應為80萬元無訛。
　㈢從而，本件原告得向被告請求損害賠償金額，應為257萬4,08
    3元（維修費用177萬4,083元＋價值減損80萬元）。另本件就
    系爭車輛合理修繕工項及項目部分，業經本院認定如前，則
    被告另聲請本院就系爭車輛維修必要費用、是否有更換新品
    必要等情，亦委請台北市汽車商業同業公會為鑑定部分，核
    無必要，附此敘明。
四、綜上所述，原告依侵權行為之法律關係，請求被告給付257
    萬4,083元，及其中250萬2,758元自起訴狀繕本送達翌日即1
    10年10月6日（見本院卷第43頁）起，其中7萬1,325元自民
    事準備狀繕本送達翌日即111年4月15日（見本院卷第140頁
    ）起，均至清償日止，按週年利率5％計算之利息，為有理由
    ，應予准許，逾此部分之請求，則無理由，應予駁回。
五、又兩造均陳明願供擔保，請准宣告假執行及免為假執行，經
    核原告勝訴部分，合於法律規定，爰分別酌定相當金額准許
    之；至原告敗訴部分既經駁回，其假執行之聲請失所附麗，
    應併予駁回。
六、本件事證已臻明確，兩造其餘陳述及所提證據，經審酌後認
    與判決結果不生影響，爰不予逐一論列。
七、訴訟費用負擔之依據：民事訴訟法第79條。 　　　
中　　華　　民　　國　　111 　年　　7 　　月　　26　　日
                  民事第二庭    法　官　廖子涵
正本係照原本作成。
如對本判決上訴，須於判決送達後二十日內向本院提出上訴狀。
如委任律師提起上訴者，應一併繳納上訴審裁判費。　　　　　
中　　華　　民　　國　　111 　年　　7 　　月　　27　　日
　　　　                        書記官  李慧慧
附表：
-----
折舊時間           金額
第1年折舊值        1,742,580×0.369×(8/12)=428,675
第1年折舊後價值    1,742,580-428,675=1,313,905